【裁判字號】    99,台上,5700
【裁判日期】    990916
【裁判案由】    妨害風化
【裁判全文】
最高法院刑事判決            九十九年度台上字第五七００號
上  訴  人  乙○○
            丙○○
            甲○○
上列上訴人等因妨害風化案件，不服台灣高等法院台南分院中華
民國九十七年五月二十日第二審判決（九十七年度上訴字第三四
二號，起訴案號：台灣雲林地方法院檢察署九十六年度偵字第五
五０七號），提起上訴，本院判決如下：
    主  文
原判決關於乙○○、丙○○、甲○○部分撤銷，發回台灣高等法
院台南分院。
    理  由
本件原審認定上訴人乙○○、丙○○、甲○○有原判決事實欄一
至三所載之犯行，因而撤銷第一審之科刑判決，改判論乙○○共
同意圖使女子與他人為性交之行為，而容留以營利，處有期徒刑
一年四月；丙○○幫助意圖使女子與他人為性交之行為，而容留
以營利，處有期徒刑三月，又共同意圖使女子與他人為性交之行
為，而容留以營利，處有期徒刑七月，併科罰金新台幣（下同）
十萬元，罰金如易服勞役，以一千元折算一日；甲○○共同意圖
使女子與他人為性交之行為，而容留以營利，處有期徒刑七月，
併科罰金十萬元，罰金如易服勞役，以一千元折算一日；及為相
關從刑之諭知。固非無見。
惟查：(一)、科刑之判決書須將認定之犯罪事實詳記於事實欄，然
後於理由內逐一說明其憑以認定之證據，使事實與理由兩相一致
，方為合法。倘若事實未有記載，而理由加以說明，或事實已有
記載，而理由未予說明，或事實認定與理由說明，不相一致，或
事實認定前後齟齬，按諸刑事訴訟法第三百七十九條第十四款規
定，均為判決不載理由，或所載理由矛盾，其判決當然違背法令
。原判決事實欄（下稱事實欄）一記載：「乙○○自民國九十六
年六月至同年十月三日止，提供位於雲林縣斗六市○○路二二０
號四樓及同縣斗六市○○街三四號七樓之租屋處予印尼籍暱稱『
糖糖』（即印尼籍女子 Thian Su Fi〈中文名『田淑菲』〉，下
稱『糖糖』）、『珊珊』居住予以容留之女子，……」等情（見
原判決第三頁第十二行至第十四行），如果無訛，似認乙○○容
留「糖糖」之時間係自九十六年六月起至同年十月三日被查獲之
日止。惟事實欄二卻記載：「於九十六年六月二十五日在雲林縣
斗六市後火車站，由乙○○將上揭暱稱『糖糖』之印尼籍女子交
予歐吉賓，『改由』歐吉賓負責安排『糖糖』接客之相關事宜，
並約定由歐吉賓提供住處及三餐飲食，歐吉賓遂將『糖糖』先安
置在其位於雲林縣斗六市○○路一三九號之住處。」等情（見原
判決第三頁倒數第二行至第四頁第三行），苟屬非虛，似又認為
自九十六年六月二十五日起至被查獲之日止，容留「糖糖」者改
為歐吉賓。則上開事實前後之記載不盡一致，顯有判決理由矛盾
之違法。(二)、事實審法院依職權或聲請調查所得之證據資料，如
其內容或對同一待證事實之價值不相一致時，應依論理法則及經
驗法則加以取捨，形成心證，並於判決書內明理由，以憑認定
事實；否則，如就此等證據未加取捨，全部採為認定犯罪事實之
依據，即屬證據上理由矛盾；如雖有取捨，但未說明其取捨之理
由者，則屬判決不備理由，其判決均當然違背法令。事實欄三認
定：「甲○○經營之應召站有蔡珮君（暱稱『小君』）、金莎、
安安及小雅等台灣女子，其並提供位於雲林縣斗六市○○路四六
三號九樓之租屋處予蔡珮君居住予以容留；甲○○於接獲乙○○
介紹或其他不特定之成年男子之電話，表示欲為性交易時，即自
行接送『小君』、金莎、安安及小雅至艾妮護膚店……等處，以
每次二千六百元至二千七百元不等之金額，媒介上開女子與男子
為性交易。」等情（見原判決第五頁第二行至第十行）。如果屬
實，似認甲○○經營之應召站旗下有蔡珮君、金莎、安安及小雅
等四名女子，而每次性交易之金額為二千六百元至二千七百元不
等。然其所憑之證據，其中：(1)蔡珮君於警詢證稱：每次性交易
後經理會拿給我一千九百元，但還要付車資，經理抽多少我不清
楚等語（見警卷第二八六頁）。(2)證人即接送之司機廖芳震於偵
查中供稱：我看過甲○○所經營應召站旗下的小姐有五位，曾經
載過蔡珮君、「安安」及「小雅」三人，至於小姐給我車資每趟
來回車資為二百元至三百元不等等語（見九十六年度他字第七二
０號卷〈下稱他字卷〉第一三九、一四０頁）。(3)甲○○於偵查
中供稱：我經營之應召站旗下有蔡珮君、「安安」及「金沙」三
名小姐，每次性交易之金額不是我收錢，所以我不清楚，店裡會
給我一千九百元，小姐分得一千五百元，我分得四百元等語（他
字卷第一三五、一三六頁）。(4)乙○○供稱：甲○○讓小姐去跟
客人性交易，每次收費二千六百元至二千七百元，我分到六百元
至七百元等語（見偵查卷第一六六頁）。上述各供述內容互核以
觀，對於甲○○所經營應召站旗下究有多少女子及每一次性交易
之金額等節，供述不盡一致，而原判決就前揭先後不同之陳述，
究竟應如何取捨，既未於理由內詳予說明論斷，復併採為認定甲
○○經營之應召站旗下有蔡珮君、金莎、安安及小雅等四名女子
，每次性交易之金額為二千六百元至二千七百元不等之憑據，自
有證據上理由矛盾及理由不備之違誤。(三)、刑法第二百三十一條
第一項規定：「意圖使男女與他人為性交或猥褻之行為，而引誘
、容留或媒介以營利」，所稱容留係指供給姦淫或猥褻者之場所
而言。事實欄三記載：「甲○○經營之應召站有蔡珮君（暱稱「
小君」）、金莎、安安及小雅等台灣女子，其並提供位於雲林縣
斗六市○○路四六三號九樓之租屋處予蔡珮君居住予以『容留』
；甲○○於接獲乙○○介紹或其他不特定之成年男子之電話，表
示欲為性交易時，即自行接送『小君』、金莎、安安及小雅至艾
妮護膚店、紫汀香護膚店、濃濃護膚店、女兒香護膚店、京城旅
社、湖水岸汽車旅館、御花園汽車旅館、親密汽車旅館、天元小
築等處，……媒介上開女子與男子為性交易……。嗣自九十六年
九月初某日起至同年十月三日止，甲○○因車輛故障，乃……雇
用基於幫助犯意之廖芳震，接送上開女子至艾妮護膚店、紫汀香
護膚店、濃濃護膚店、京城旅社、御花園汽車旅館、萊茵河汽車
旅館、名家汽車旅館及禾楓皇居等處，以上開價錢、時間等條件
與不特定之成年男子為性交易。」等情（見原判決第五頁第二行
至第十八行），苟屬非虛，甲○○自行開車或廖芳震開車接送蔡
珮君等應召女子為性交之場所既均在上述各護膚店或旅館等處，
並未在甲○○提供予蔡珮君居住之「雲林縣斗六市○○路四六三
號九樓」租屋處，且事實欄三復未認定各該護膚店或旅館之服務
生或其他人與乙○○、甲○○具有容留之犯意聯絡，理由欄亦未
對此為任何說明，原判決理由內即遽就此部分論乙○○、甲○○
共同犯刑法第二百三十一條第一項之意圖使女子與他人為性交行
為而「容留」、媒介以營利罪（見原判決第七頁倒數第四行至第
二行，第八頁第十四行至第十七行），難認無適用法則不當之違
法。又事實欄一所記載：「乙○○……提供位於雲林縣斗六市○
○路二二０號四樓及同縣斗六市○○街三十四號七樓之租屋處予
印尼籍暱稱『糖糖』、『珊珊』居住予以『容留』……」等情（
見原判決第三頁第十二行至第十四行）；事實欄二記載：「歐吉
賓則另承租位於雲林縣斗六市○○街不詳門牌號碼五樓（位於武
陵街一一０、一一二號中間防火巷之建築物），作為『糖糖』及
『多多』二人居住之處所予以『容留』。」等情（見原判決第四
頁第七行至第十行）；事實欄三記載：「甲○○……提供位於雲
林縣斗六市○○路四六三號九樓之租屋處予蔡珮君居住予以『容
留』」等情（見原判決第五頁第二行至第四行）。如果全屬實，
似均有將提供給應召女子日常生活之居住所，誤解為容留為性交
行為之場所，亦有可議。以上或為上訴意旨所指摘，或為本院得
依職權調查之事項，應認有發回更審之原因。
據上論結，應依刑事訴訟法第三百九十七條、第四百零一條，判
決如主文。
中    華    民    國  九十九  年    九    月   十六   日
                      最高法院刑事第十三庭
                          審判長法官  賴  忠  星
                                法官  呂  丹  玉
                                法官  吳      燦
                                法官  蔡  名  曜
                                法官  葉  麗  霞
本件正本證明與原本無異
                                      書  記  官
中    華    民    國  九十九  年    九    月  二十一  日
                                                      K

司法院資訊處製作；財團法人民間司法改革基金會備份。
